臺灣高雄地方法院交通事件裁定　　　　　96年度交聲字第84號
原處分機關　高雄市政府
異　議　人　甲○○
上列受處分人因聲明異議案件，經高雄市交通事件裁決所96年1
月30日所為之處分（原處分：高監營裁字裁80-B00000000號），
聲明異議，本院裁定如下：
    主  文
異議駁回。
    理  由
一、原處分意旨係以：本件異議人即受處分人甲○○於民國96年
    1 月2 日中午12時47分許，騎乘車號YMS-908 號重機車，行
    經高雄市鼓山區○○○○○路口有燈光管制之交岔路口，未
    依標誌號誌指示，闖越紅燈，經警當場攔停，拒絕停車接受
    稽查而逃逸，為高雄市政府警察局警員開單逕行舉發，因而
    違反道路交通管理處罰條例第53條第1 項、第60條第2 項第
    1 款規定，裁處罰鍰新臺幣（下同）2,700 元，並記違規點
    數4點。
二、聲明異議意旨略以：異議人雖曾於上揭時間，行經高雄市鼓
    山區○○○○○路口，惟單上車主姓名誤載為「黃麗蕙」，
    員警認為伊闖紅燈亦無提出證據證明，且員警未有鳴笛之事
    實，況中華一路為下中華地下道之唯一路口，交通號誌離地
    下道尚有一段距離，若員警當真發現有闖紅燈之事實而即時
    制止，相信不致有逃逸之情形，爰為此聲明異議等語。
三、按汽車駕駛人行經有燈光號誌管制之交岔路口闖紅燈者，處
    新臺幣1,800 元以上5,400 元以下罰鍰；又汽車駕駛人，駕
    駛汽車不服從交通勤務警察或依法令執行交通指揮、稽查任
    務人員之指揮或稽查，而道路交通管理處罰條例第2 章並無
    處罰之規定者，處900 元以上1800元以下罰鍰，道路交通管
    理處罰條例第53條第1 項、第60條第2 項第1款定有明文。
四、經查：
    (一)證人即舉發本件違規事件之警員沈鴻源到庭證稱：當時我
    站在中華一路2 號前執行勤務，異議人自九如四路2019號前
    ，騎乘YMS-908 號重機車由北向南闖越中華及九如路口，我
    記得車牌是白底黑字，當時機車後面沒有載人，車速約40公
    里左右，我以指揮棒及鳴警笛連續3 次，異議人應該有聽到
    ，但我印象她故意不理我，因為我站在她前面，後面的人都
    知道有警察要攔檢闖紅燈的，只有她闖紅燈等語明確（見本
    院96年3 月12日調查筆錄所載），其所為證述就異議人甲○
    ○行徑方向、車牌顏色及該機車當時有無載人之現場情況，
    均核與異議人甲○○於本院調查程序所述相符，參以本件異
    議人亦自承曾於上揭時間，行經高雄市鼓山區○○○○○路
    口，足認警員沈鴻源所舉發之違規人確實為異議人無疑，異
    議人駕車確有上述交通違規之事實，堪已採認。
    (二)至異議人雖辯稱當日未見員警攔停車輛云云，惟員警沈鴻
    源係以指揮棒及鳴笛連續3 次警告之，異議人通過舉發員警
    時與警員距離約3 至4 公尺等情，均據警員沈鴻源於本院調
    查程序中結證明確，堪認現場情況異議人應得注意到警方攔
    檢。況依卷附舉發違反道路交通管理事件通知單所載，本件
    道路交通違規時間係在96年1 月2 日中午12時47分，日間光
    線自屬充足，難認異議人對員警攔停會有無法視及之理，是
    異議人前開所辯，自難認可採。又縱違規通知單上所載車主
    姓名有誤，惟既足識別員警所舉發之違規人為何人，且確有
    違規行為，業經認定如前，自難僅因將車主姓名「甲○○」
    錯載為「黃麗蕙」遽認原處分違法，併予敘明。
五、綜上所述，異議人確有駕車行經有燈光號誌管制之交岔路口
    闖紅燈且拒絕停車受檢而逃逸之違規行為，從而原處分機關
    依前揭道路交通管理處罰條例第53條第1 項、第60條第2 項
    第1 款及違反道路交通管理事件統一裁罰基準及處理細則第
    43條、第44條、第67條之規定，裁處受處分人罰鍰2,700 元
    及違規點數4 點，核無違誤，本件受處分人之異議為無理由
    ，自應將其異議駁回。
據上論斷，應依道路交通案件處理辦法第19條之規定，裁定如主
文。
中　　華　　民　　國　　96　　年　　3 　　月　　21　　日
                        交通法庭    法　官    王  琁
上正本證明與原本無異
如不服本裁定，應於收受送達後5 日內向本院提出抗告狀。
中　　華　　民　　國　　96　　年　　3 　　月　　21　　日
                                    書記官    黃國忠
